【裁判字號】    98,裁,770
【裁判日期】    980326
【裁判案由】    營業稅
【裁判全文】
最  高  行  政  法  院  裁  定
                                       98年度裁字第770號
上  訴  人  甲○
                          送達代收人  乙○○
                          愛路1段6號12樓
被 上訴 人  財政部臺灣省南區國稅局
代  表  人  邱政茂
上列當事人間營業稅事件，上訴人對於中華民國96年2月8日高雄
高等行政法院95年度訴字第993號判決，提起上訴，本院裁定如
下：
    主  文
上訴駁回。
上訴審訴訟費用由上訴人負擔。
    理  由
一、按對於高等行政法院判決之上訴，非以其違背法令為理由，
    不得為之，行政訴訟法第242條定有明文。依同法第243條第
    1項規定，判決不適用法規或適用不當者，為違背法令；而
    判決有同條第2項所列各款情形之一者，為當然違背法令。
    是當事人對於高等行政法院判決上訴，如依行政訴訟法第24
    3條第1項規定，以高等行政法院判決有不適用法規或適用不
    當為理由時，其上訴狀或理由書應有具體之指摘，並揭示該
    法規之條項或其內容；若係成文法以外之法則，應揭示該法
    則之旨趣；倘為司法院解釋或本院之判例，則應揭示該判解
    之字號或其內容。如以行政訴訟法第243條第2項所列各款情
    形為理由時，其上訴狀或理由書，應揭示合於該條項各款之
    事實。上訴狀或理由書如未依此項方法表明，或其所表明者
    與上開法條規定不合時，即難認為已對高等行政法院判決之
    違背法令有具體之指摘，其上訴自難認為合法。
二、本件上訴人對於高雄高等行政法院95年度訴字第993號判決
    （下稱原判決）提起上訴，主張略以：原判決並未說明為何
    上訴人係加值型及非加值型營業稅法第6條所定之營業人及
    同法第2條所定之納稅義務人，遽而認定上訴人違反同法第
    43條第1項第3款及第51條第1款，被上訴人所為補稅及罰鍰
    處分並無不當，顯有判決違反租稅法律主義、論理法則及判
    決不備理由之當然違背法令；又原判決逕依臺灣板橋地方法
    院檢察署94年度偵字第12493號起訴書等相關資料，認定上
    訴人與萬有紙廠股份有限公司間有交易事實，顯有判決違反
    平等原則、判決適用法規不當及不適用法規之違背法令、判
    決理由矛盾及判決不備理由之當然違背法令；原判決未依職
    權調查有利於上訴人之證據，顯有判決不適用行政訴訟法第
    125條第1項及第13 3條之違背法令；原判決認定依財政部民
    國86年3月18日台財稅字第861888061號函釋意旨，僅限於合
    作社之「個人社員」透過該合作社銷售廢棄物部分，免辦理
    營業登記云云，顯有判決違反信賴保護原則、平等原則、論
    理法則、判決理由不備、適用法規不當及判決不適用法規之
    違背法令等語，雖以該判決違背法令為由。惟核其上訴理由
    ，係就原審取捨證據、認定事實之職權行使，指摘其為不當
    ，並以其一己對法令、財政部相關函釋之見解，任意指摘原
    判決不適用法規、適用法規不當，並就原審所為論斷，泛謂
    其違背證據法則、論理法則、租稅法律主義、信賴保護原則
    、平等原則及實質課稅原則等，或就原審已論斷者，泛言未
    論斷，而未具體表明原判決究有如何合於不適用法規或適用
    不當，或有如何違背司法院解釋、本院判例，難認為已對原
    判決之違背法令有具體之指摘。惟原審斟酌全辯論意旨及調
    查證據之結果，依論理及經驗法則判斷，並無違反平等原則
    、信賴保護原則、租稅法律主義，又證據之取捨與當事人所
    希冀者不同，致其事實之認定亦異於該當事人之主張者，不
    得謂為原判決有違背法令之情形，依首開規定及說明，其上
    訴為不合法，應予駁回。又依行為時營業稅法第1條規定，
    在中華民國境內銷售貨物或勞務及進口貨物，均應依本法規
    定課徵營業稅，同法第2條第1款規定，銷售貨物或勞務之營
    業人為納稅義務人，第6條第1款亦明定以營利為目的之公營
    、私營或公私合營之事業為營業人。所稱事業，並不限於法
    人或合夥組織，自然人獨資經營商號，銷售貨物或勞務，亦
    不失為事業之一種，自係營業人，應辦理營業登記，依法繳
    納營業稅，附此敘明。
三、據上論結，本件上訴為不合法。依行政訴訟法第249條第1項
    前段、第104條、民事訴訟法第95條、第78條，裁定如主文
    。
中    華    民    國    98    年    3     月    26    日
                    最高行政法院第二庭
                        審判長法官  鍾  耀  光
                              法官  劉  介  中
                              法官  曹  瑞  卿
                              法官  王  德  麟
                              法官  黃  清  光
以  上  正  本  證  明  與  原  本  無  異
中    華    民    國    98    年    3     月    27    日
                              書記官  王  史  民


司法院資訊處製作；財團法人民間司法改革基金會備份。
